臺灣苗栗地方法院民事小額判決  
110年度苗小字第688號
原      告  勝旺好旺社區管理委員會

法定代理人  李沛霈  

被      告  潘正傑  


上列當事人間請求給付管理費事件，本院於民國110年10月26日
言詞辯論終結，判決如下：
    主  文
原告之訴駁回。
訴訟費用新臺幣1,000元由原告負擔。
    事實及理由
壹、程序部分：
　　原告起訴後，法定代理人由蘇鈺雅（本院卷第21頁）變更為
    李沛霈（本院卷第99頁），並經李沛霈當庭聲明承受訴訟而
    被告表示無意見（本院卷第143至144頁），依民事訴訟法第
    170條規定，應予准許。
貳、實體方面：
一、原告主張：被告係原告管理之勝旺好旺社區苗栗縣○○市○○○
    街000號11樓住戶，其於民國108年11月24日上午11時44分許
    ，帶外來車2台違規停放於社區他人車位，違反勝旺好旺社
    區第一屆第一次臨時區分所有權人會議決議之地下室停車場
    使用管理辦法（下稱停車場管理辦法）第3條第2項第1款規
    定，遂對被告開罰共新臺幣（下同）6,000元（每台3,000元
    ）。嗣經原告將該筆罰款併入109年Q1管理費繳費單通知被
    告繳納，被告未予繳納，復經寄送存證信函催繳，被告仍未
    履行，爰依停車場管理辦法第3條第2項第1款規定，請求被
    告給付該筆罰款，併依勝旺好旺社區管理費欠繳管理辦法第
    4條加收年息10%之利息等語。並聲明：被告應給付原告6,00
    0元，及自起訴狀繕本送達翌日起至清償日止，按年息10%計
    算之利息。
二、被告則以：於108年11月24日上午11時44分許前10分鐘，被
    告雖有朋友開2台車停放於他人車位，然公寓大廈管理條例
    並無要求任意將車輛停放於他人車位時，需負擔懲罰性賠款
    之規定，故原告裁罰被告，違反法律保留原則而無效；又原
    告所開具之勸導單，其上載明「24小時未改善者，依社區規
    約開罰」，被告接獲保全通知後立即移車，被告顯然未違反
    該規定，且原告裁罰金額亦有違比例原則等語。資為抗辯。
    並聲明：原告之訴駁回。
三、兩造協議簡化爭點如下（本院卷第145至146頁）：
  ㈠不爭執事項
  ⒈原告有向苗栗縣頭份市公所報備（本院卷第19頁），現任主
    任委員為李沛霈（本院卷第99頁）；而被告為苗栗縣○○市○○
    段0000○號（門牌：東庄里6鄰昌隆一街368號11樓）建物之
    所有權人，亦為原告社區之區分所有權人（本院卷第113至1
    16頁）。
  ⒉勝旺好旺社區規約第10條規定：「一、為充裕共用部分在管
    理上必要之經費，區分所有權人應遵照區分所有權會議決議
    之規定向管委會交下列款項：㈠、公共基金。㈡、管理費。㈢
    、社區違規罰金納入管理費帳單中繳納（係於109 年區分所
    有權人會議第六案修正新增）」（本院卷第42、239頁）；
    又勝旺好旺社區管理費欠繳管理辦法第4條規定「欠繳管理
    費者，管委會得依規約所訂或加收年息10%之利息，逐日計
    息」（本院卷第33頁）。
  ⒊原告有於108年11月24日上午11時44分以「未按規定停放自己
    的車位」、「佔用他人車位」為由，開具違規停車勸導單予
    被告，並註明「24小時內未改善者，將依社區規約開罰，罰
    款直接納入管理費帳單」，其後開具違規舉發單予被告，上
    載時間「108年11月24日11時47分，違反本大樓地下室停車
    使用管理辦法，未按規定停放自己的車位，佔用他人車位，
    罰款3,000元」（本院卷第125頁）；又原告所開具予被告之
    109年Q1管理費，其中記載「108/11/24 ，11：47違規停放
    侵佔他人車位兩次，共開罰6000元整」，並列載「違規罰款
    6000元」（本院卷第121頁）；原告有於109年3月27日以存
    證信函向被告表示：被告欠繳109年Q1違規罰金6,000 元，
    被告應於函到7日內繳款，若逾期不繳，將依法催討等語（
    本院卷第53頁），該信函於同年月31日送達被告（本院卷第
    57頁）。
  ㈡爭執事項
　  被告有無違反原告停車場管理辦法第3條第2項第1款規定？
    若有，原告對被告是否有裁罰權限？原告依上開規定請求被
    告給付違規罰金6,000元，有無理由？　　
四、本院之判斷：
　㈠原告停車場管理辦法第3條第2項第1款規定：「非屬汽、機車
    已劃格位之其他公共空間禁止移作他用（如堆積雜物），緊
    急避難不在此限，違者經通知後仍不改善者，將以下列開罰
    ，…⑴違規停放汽車將開罰3,000元並報警究責」（本院卷第2
    17頁），則依該規定內容，須①於非屬已劃車格之其他公共
    空間違規停放汽車，且②經通知後仍不改善者，方得依該規
    定開罰。然查：
　⒈兩造既均不爭執被告有於108年11月24日上午11時44分許，帶
    外來車2台停放於他人車位乙情（本院卷第145頁），且依原
    告所提出之108年11月26日公告中所附照片2張（本院卷第19
    5頁），亦可見該2台車係停放於停車格內，則該處既屬「已
    劃車格之他人車位」，並非「非屬已劃車格之其他公共空間
    」，難認被告有何違反上開規定之情事。
　⒉又依不爭執事項⒊，原告於108年11月24日上午11時44分許所
    開具之勸導單，已明確記載「24小時內未改善者，將依社區
    規約開罰」，與上開規定之「經通知後仍不改善者」要件相
    符，然被告既抗辯其當日接獲保全通知後隨即移車，尚未到
    24小時等語（本院卷第145頁），原告復未舉證被告有於開
    立勸導單後24小時內未改善乙情，難認原告得依該規定裁罰
    被告。
　㈡綜上，被告既未違反原告停車場管理辦法第3條第2項第1款規
    定，故原告依該規定請求被告給付罰款6,000元本息，即屬
    無據，況依不爭執事項⒉，僅欠繳管理費者得請求年息10%之
    利息，本件既屬罰款之爭執，亦無適用，故原告之訴無理由
    ，應予駁回。
五、本件事證已臻明確，兩造其餘攻擊防禦方法，經本院審酌後
    核於本判決結果不生影響，爰不一一論述，併此敘明。　　
六、依民事訴訟法第78條及第436條之19第1項規定，確定訴訟費
　　用額即第一審裁判費1,000元，應由敗訴之原告負擔。
中　　華　　民　　國　　110 　年　　10　　月　　29　　日
                  苗栗簡易庭  法  官  劉奕榔
以上正本係照原本作成。
如不服本判決，應於判決送達後20日內，以判決違背法令為理由
，向本院提出上訴狀並表明上訴理由，及須按他造當事人之人數
附繕本。如委任律師提起上訴者，應一併繳納上訴裁判費。
上訴理由應表明：
一、原判決所違背之法令及其具體內容。
二、依訴訟資料可認為原判決有違背法令之具體事實。
如未表明上訴理由者，應於上訴後20日內向本院提出上訴理由。
當事人如對本件訴訟內容有所疑義，得聲請閱卷。
                              書記官  江秋靜
中　　華　　民　　國　　110 　年　　10　　月　　29　　日